臺灣桃園地方法院刑事判決　　　　　　　　　　　　　九十一年度易字第六二一號
　　公　訴　人　臺灣桃園地方法院檢察署檢察官
　　被　　　告　乙○○
右列被告因贓物件，經檢察官提起公訴（九十年度偵字第一九五六三號），本院判決
如左：
    主  文
乙○○故買贓物，處拘役伍拾日，如易科罰金，以佰元折算壹日。
    事  實
一、緣車牌ＷＣＺ—二一○號之山葉牌輕型機車，係簡珀霞所有（公訴人誤為甲○○
    所有者）而由甲○○使用，於九十年十月十二日十時許在桃園縣中壢市○○路元
    智大學內所失竊者，係屬盜贓之物。乙○○於九十年十月間某日，有其同事蕭艾
    湘之友人林姓男子，在桃園縣中壢市奪標ＫＴＶ處向其表示欲以新台幣（下同）
    五千元之代價販賣，乙○○明知該ＷＣＺ—二一○號機車，係來路不明之贓物，
    仍貪圖便宜而與之議價後，以三千五百元之價格，向該林姓男子購買上開機車供
    其騎用。嗣於九十年十一月十三日十時許，在八德市○○路二十巷十五弄二二號
    旁為警查獲，並扣得上開贓車一輛。
二、案經桃園縣警察局八德分局報請臺灣桃園地方法院檢察署檢察官偵查起訴。
    理  由
一、訊之被告馮儀否認其有何故買贓物犯行，辯稱：伊買上開機車時並不知是贓車，
    賣伊車的是其同事蕭艾湘的朋友姓林，買的時候對方說沒有帶資料，過兩天再辦
    過戶，可是事後都沒有聯絡，伊事後有打電話給該林姓男子，但都找不到他，其
    真不知係贓車，是警察向伊說伊才知道的云云。
    經查：上開經警查獲之車牌ＷＣＺ—二一○號山葉牌輕型機車，為簡珀霞所有由
    甲○○使用，於九十年十月十二日十時許在桃園縣中壢市○○路元智大學內遭竊
    等情，業據被害人甲○○於警詢中就失竊之情節指述明確，並有車輛竊盜詳細資
    料、車輛協尋證明單及汽機車贓物領據各一紙在卷可憑，是上開機車確屬竊盜所
    得之贓物無訛。徵諸常情，購買汽機車等物品，為擔保來源之正當性，一般人必
    會先檢視行車執照，或其他車籍資料，並商議如何以正常程序過戶，以免購得來
    路不明之車輛。依被告所供稱其購買該機車時，對方並未交付行車執照或證件，
    僅言過兩天再辦過戶，但之後沒有來找伊等情以觀，被告向不熟識之人購買需證
    照之機車，其交易情形，與常情殊不相符。再被告稱對方原開價要賣五千元，其
    殺價後變成三千五百元，其價格已屬非高，而甲○○於警訊時稱該機車之現值為
    二萬元，被告係向陌生人以顯不相當之三千五百元低價，購買來路不明之機車，
    購買時未曾查閱行車執照等資料，足認被告明知上開機車係贓車甚明，其所辯不
    知係屬贓物云云，無非事後卸責之詞，委無足採，事證明確，其贓物犯行堪予認
    定。
二、核被告所為，係犯刑法第三百四十九條第二項之罪。本院審酌上開機車之價值，
    被告貪圖小利而買贓，其犯罪動機，本件犯罪所生危害及被告犯後之態度等一切
    情狀，量處如主文所示之刑，並諭知易科罰金之折算標準，以示懲儆。
據上論斷，應依刑事訴訟法第二百九十九條第一項前段、刑法第三百四十九條第二項
、第四十一條第一項前段，罰金罰鍰提高標準條例第一條、第二條，判決如主文。
本案經檢察官楊挺宏到庭執行職務。
中      華      民      國      九十一      年    五      月    二十一  日
                                臺灣桃園地方法院刑事第二庭
                                    法  官    林明洲
右正本證明與原本無異。
如不服本判決，應於送達後十日內，向本院提出上訴狀。
                                    書記官    陳韻如
中      華      民      國      九十一      年    五      月    二十一  日
附論罪科刑依據之法條：
刑法第三百四十九條
收受贓物者，處三年以下有期徒刑、拘役或五百元以下罰金。
搬運、寄藏、故買贓物或為牙保者，處五年以下有期徒刑、拘役或科或併科一千元以
下罰金。
因贓物變得之財物，以贓物論。
